【裁判字號】    99,易,374
【裁判日期】    990819
【裁判案由】    竊盜
【裁判全文】
臺灣彰化地方法院刑事判決               99年度易字第374號
公  訴  人  臺灣彰化地方法院檢察署檢察官
被      告  乙○○
上列被告因竊盜案件，經檢察官提起公訴（99年度偵字第2391號
），本院判決如下：
    主  文
乙○○攜帶兇器竊盜，處有期徒刑柒月。
    事  實
一、乙○○前於民國96年間因竊盜案件，分別經本院以96年度彰
    簡字第884 號判處拘役20日確定【第1 案】；以97年度彰簡
    字第101 號判處拘役20日確定【第2 案】；以97年度彰簡字
    第802 號判處拘役20日確定【第3 案】，前揭第1 案與第2
    案之罪，經本院以97年度聲字第1330號裁定應執行拘役35日
    確定，而與第3 案之罪接續執行後，於97年10月30日拘役執
    行完畢出監（未構成累犯）。詎仍不知悔改，意圖為自己不
    法之所有，於98年10月25日上午6 時50分許，攜帶客觀上足
    供兇器使用之大剪刀1 支至彰化縣線西鄉○○村○○路166
    號甲○○住處，持該大剪刀剪斷該處鐵窗5 座，及以徒手搬
    運甲○○所有置於屋內之電線（重約0.8 公斤）、鐵製物品
    （重約53公斤）等物，而竊取得逞，經警循線查獲始悉上情
    。
二、案經彰化縣警察局和美分局報請臺灣彰化地方法院檢察署檢
    察官偵查起訴。
    理  由
一、按被告以外之人於審判外之陳述，雖不符刑事訴訟法第159
    條之1 至第159 條之4 之規定，而經當事人於審判程序同意
    作為證據，法院審酌該言詞陳述或書面陳述作成時之情況，
    認為適當者，亦得為證據。當事人、代理人或辯護人於法院
    調查證據時，知有第159 條第1 項不得為證據之情形，而未
    於言詞辯論終結前聲明異議者，視為有前項之同意，刑事訴
    訟法第159 條之5 定有明文。查本案全部卷證，公訴人及被
    告均不爭執其證據能力，本院復衡以該等供述及非供述證據
    作成時之情況，應為適當，是可認後述所引用證據之證據能
    力均無疑義，合先敘明。
二、上開犯罪事實，業據被告乙○○於本院審理時坦承不諱，核
    與被害人甲○○於警、偵訊時所為之指述，證人柯宏明、謝
    國豐於警詢及偵訊時證述之情節大致相符，復有宥誠回收場
    買入登記簿、現場照片共16幀在卷可稽，足認被告之自白應
    與事實相符，洵堪採信。從而，本件事證已臻明確，被告上
    開竊盜犯行洵堪認定。
三、按刑法第321 條第1 項第3 款之攜帶兇器竊盜罪，係以行為
    人攜帶兇器竊盜為其加重條件，此所謂兇器，其種類並無限
    制，凡客觀上足對人之生命、身體、安全構成威脅，具有危
    險性之兇器均屬之，且祇須行竊時攜帶此種具有危險性之兇
    器為已足，並不以攜帶之初有行兇之意圖為必要（最高法院
    79年臺上字第5253號判例意旨參照）。查本案乙○○行竊時
    所使用之大剪刀雖未能扣案，然該剪刀既得以剪斷鐵窗，可
    見質地堅硬，甚為鋒利，客觀上自足以對他人之生命、身體
    、安全構成威脅，具有危險性，均為刑法第321 條第1 項第
    3 款所稱之兇器無疑。核被告乙○○所為，係犯刑法第321
    條第1 項第3 款之攜帶兇器竊盜罪。爰審酌被告前有多次竊
    盜之前科紀錄，素行不佳，此有臺灣高等法院被告前案紀錄
    表1 份附卷可佐，其不知循正當途徑來賺取生活所需，反圖
    不勞而獲，恣意侵害他人之財產權，其好逸惡勞之心態可議
    ，甚不足取，惟念及被告於犯後尚知坦承犯行，堪認有悔悟
    ，暨其手段、目的、犯罪所得、智識程度及生活狀況等一切
    情狀，量處如主文所示之刑，以示懲儆。至本案持供犯罪所
    用之大剪刀1把，並未扣案，亦非違禁物，且該物品非屬被
    告所有，此業據證人謝國豐於99年3月26日偵訊時證述明確
    （詳99年度偵字第2391號偵查卷第62頁訊問筆錄），爰不予
    宣告沒收，併此敘明。
據上論斷，應依刑事訴訟法第299 條第1 項前段，刑法第321 條
第1項第3款，判決如主文。
本案經檢察官林于人到庭執行職務。
中    華    民    國    99    年    8     月    19    日
                  刑事第九庭    法  官  蕭文學
以上正本證明與原本無異。
如不服本判決應於收受判決後10日內，向本院提出上訴書狀，並
應敘述具體理由;其未敘述上訴理由者，應於上訴期間屆滿後20
日內向本院補提理由書（均須按他造當事人之人數附繕本）「切
勿逕送上級法院」。
告訴人或被害人對於判決如有不服具備理由請求檢察官上訴者，
其上訴期間之計算係以檢察官收受判決正本之日期為準。
中    華    民    國    99    年    8     月    19    日
                                書記官  卓俊杰
附錄本案論罪科刑法條全文：
中華民國刑法第321條
（加重竊盜罪）
犯竊盜罪而有左列情形之一者，處6 月以上、5 年以下有期徒刑
：
一、於夜間侵入住宅或有人居住之建築物、船艦或隱匿其內而犯
    之者。
二、毀越門扇、牆垣或其他安全設備而犯之者。
三、攜帶兇器而犯之者。
四、結夥三人以上而犯之者。
五、乘火災、水災或其他災害之際而犯之者。
六、在車站或埠頭而犯之者。
前項之未遂犯罰之。

司法院資訊處製作；財團法人民間司法改革基金會備份。
